# 股权投资转换与投资性房地产转换的区别

提问人：wx_5dc3bc5d30f5 时间：2019-11-15 06:30:12
请问，为什么股权投资的转换，科目核销了，视为把该股权按公允卖掉再立即按公允买进来，即将股权调整为转换日公允，而公允价值计量投资性房地产转为固定资产，也是科目核销了，却不视同卖出，只是把转换日的公允与账面差额直接进损益，原公允价值变动损益放那不动，二者是有什么本质区别吗？

回答人：chenyiwei
个人理解，这是与金融工具会计和非金融资产会计的逻辑不同造成。金融工具会计原本就是以公允价值计量为基础，非公允价值计量（如摊余成本）为例外，并且金融工具会计中也甚少提及非金融工具会计中常见的商业实质等问题；而非金融资产的会计是以成本计量为基础，公允价值计量为例外，且较为强调所享有或承担的风险和报酬特征的变化、是否具有商业实质等问题。
不同的逻辑得出了不同的结果。
但这个问题还是有很大讨论空间的，最大的理论问题是：目前对 “其他综合收益” 的定义并不完善，并没有一个可以概括所有现存的其他综合收益项目的共同特征的描述性定义，还是只能采用正向列举的方式，这样就导致完全从理论上解释这个问题还有困难。